【裁判字號】    99,撤緩,170
【裁判日期】    990730
【裁判案由】    撤銷緩刑
【裁判全文】
臺灣桃園地方法院刑事裁定             99年度撤緩字第170號
聲  請  人  臺灣桃園地方法院檢察署檢察官
受  刑  人  甲○○
上列聲請人因受刑人犯預備放火燒燬現供人使用之住宅等案件，
聲請撤銷緩刑之宣告（99年度執聲字第1654號），本院裁定如下
：
    主  文
聲請駁回。
    理  由
一、聲請意旨略稱：受刑人甲○○前因犯預備放火燒燬現供人使
    用之住宅等案件，經本院於97年2 月29日以97年度審簡字第
    11號判決判處有期徒刑7 月，緩刑3 年，於97年4 月3 日確
    定。詎受刑人於緩刑期內之99年3 月21日更犯妨害公務罪，
    經本院於99年5 月6 日以99年桃簡字第1066號判決判處拘役
    40日，於99年6 月8 日確定。核該受刑人所為，已合於刑法
    第75條之1 第1 項第2 款所定撤銷緩刑宣告之原因，爰依刑
    事訴訟法第476 條規定聲請撤銷緩刑之宣告等語。
二、按受緩刑之宣告，於緩刑期內因故意犯他罪，而在緩刑期內
    受6 月以下有期徒刑、拘役或罰金之宣告確定者，足認原宣
    告之緩刑難收其預期效果，而有執行刑罰之必要者，得撤銷
    其宣告，98年6 月10日修正公布，同年9 月1 日施行之刑法
    第75之1 第1 項第2 款定有明文。又於98年5 月19日刑法修
    正施行前，受緩刑之宣告，98年5 月19日修正刑法施行後，
    仍在緩刑期內者，適用98年5 月19日修正施行之刑法第75條
    及第75條之1 規定，刑法施行法第6 條之1 第2 項亦有明定
    。按刑法第75條之1 第1 項第2 款規定：「受緩刑之宣告而
    有下列情形之一，足認原宣告之緩刑難收其預期效果，而有
    執行刑罰之必要者，得撤銷其宣告：二、緩刑期內因故意犯
    他罪，而在緩刑期內受6 月以下有期徒刑、拘役或罰金之宣
    告確定者。」，是緩刑宣告是否得撤銷，除須符合刑法第75
    條之1 第1 項各款之要件外，本條並採裁量撤銷主義，賦予
    法院撤銷與否之權限，特於第1 項規定實質要件為「足認原
    宣告之緩刑難收其預期效果，而有執行刑罰之必要」，供作
    審認之標準。亦即於上揭「得」撤銷緩刑之情形，法官應依
    職權本於合目的性之裁量，妥適審酌被告所犯前後數罪間，
    關於法益侵害之性質、再犯之原因、違反法規範之情節是否
    重大、被告主觀犯意所顯現之惡性及其反社會性等情，是否
    已使前案原為促使惡性輕微之被告或偶發犯、初犯改過自新
    而宣告之緩刑，難收其預期效果，而有執行刑罰之必要。此
    與刑法第75條第1 項所定2 款要件有一具備，即毋庸再行審
    酌其他情狀，應逕予撤銷緩刑之情形不同。
三、經查：受刑人甲○○前因預備放火燒燬現供人使用之住宅等
    案件，經本院以97年度審簡字第11號判決判處有期徒刑3 月
    、5 月，定應執行有期徒刑7 月，緩刑3 年，並於97年4 月
    3 日確定。惟其於緩刑期內之99年3 月21日，因故意犯妨害
    公務罪，再經本院以99年度桃簡字第1066號刑事簡易判決判
    處拘役40日，並諭知如易科罰金，以新臺幣1,000 元折算1
    日確定，此有前述上開各案之判決書及臺灣高等法院被告前
    案紀錄表在卷可憑。是本件受刑人係於緩刑期內故意犯他罪
    ，而在緩刑期內受6 月以下有期徒刑、拘役或罰金之宣告之
    情形，固可以認定。惟觀諸受刑人於緩刑期內所犯妨害公務
    之犯罪事實，係於99年3 月21日凌晨3 時40分許，在桃園縣
    桃園市○○路389 號前，因酒醉而對正在執行酒測勤務之桃
    園縣政府警察局桃園分局埔子派出所員警陳森獎、吳泰旻等
    2 人咆哮，並於該2 名員警要求受刑人進行酒精濃度值吹氣
    測試時，基於對依法執行職務之公務員侮辱之犯意，當場以
    「幹你娘機歪」、「當警察就真的那麼囂張嗎」、「他媽的
    」等語，辱罵依法執行職務之員警陳森獎、吳泰旻等2 人。
    受刑人於該案警詢、偵查中就所為犯行均已坦承不諱，且已
    向執行職務之員警道歉等情，業於本院99年度桃簡字第1066
    號判決書中載明，堪認受刑人應係偶發性地在前案緩刑期內
    犯上開妨害公務罪，且僅本院判處拘役之刑，足見其情節亦
    尚屬輕微。況受刑人所為前後2 案之犯罪性質、法益侵害及
    情狀炯異，其前案緩刑所欲收受刑人悔悟之效果與後案預防
    間顯無關聯，且與後案之犯罪主觀要件，及與犯後飾詞卸責
    者亦不相同，受刑人本身犯罪惡性及反社會性尚屬輕微。又
    參佐卷附上開2 案之判決書及臺灣高等法院被告前案紀錄表
    ，受刑人前因涉犯恐嚇危害安全罪及預備放火燒燬現供人使
    用之住宅罪而經本院97年度審簡字第11號判決判處徒刑之犯
    行，其犯罪時間分別係96年7 月18日、96年7 月20日，又再
    犯之妨害公務罪，其犯罪時間為99年3 月21日，時間相距約
    2 年餘，且該期間內受刑人並未有再因其他犯罪而遭起訴或
    判決有罪確定者，顯見其反社會性亦非重大，難認有執行刑
    罰之必要。
三、綜上，聲請人依據刑事訴訟法第476 條、刑法第75條之1 第
    1 項第2 款聲請撤銷受刑人前案緩刑之宣告，固非無據，惟
    經本院審酌前開各情，尚難認受刑人原宣告之緩刑難收其預
    期效果，而有執行刑罰之必要。此外，復查無其他證據足認
    原宣告之緩刑難收其預期效果，而有執行刑罰之必要。從而
    ，聲請人聲請撤銷緩刑，非有理由，應予駁回。
四、爰依刑事訴訟法第220 條之規定，裁定如主文。
中    華    民    國    99    年    7     月    30    日
                  刑事第一庭    法  官  鄭吉雄
以上正本證明與原本無異。
如不服本裁定，應於裁定送達後5 日內向本院提出抗告狀。
                                書記官  劉宗源
中    華    民    國    99    年    7     月    30    日

司法院資訊處製作；財團法人民間司法改革基金會備份。
